最　高　行　政　法　院　裁　定
　　　　　　　　　　　　　　　　　　 96年度裁字第02541號
上　訴　人　得恩投資開發股份有限公司
代　表　人　甲○○
訴訟代理人　廖勝利
被 上訴 人　財政部臺北市國稅局
代　表　人　凌忠嫄
上列當事人間因營利事業所得稅事件，上訴人對於中華民國95年
6月8日臺北高等行政法院94年度訴字第1896號判決，提起上訴，
本院裁定如下：
    主  文
上訴駁回。
上訴審訴訟費用由上訴人負擔。
　　理  由
一、按對於高等行政法院判決之上訴，非以其違背法令為理由，
    不得為之，行政訴訟法第242條定有明文。同法第243條第1
    項規定，判決不適用法規或適用不當者，為違背法令；而判
    決有第243條第2項所列各款情形之一者，其判決當然違背法
    令。又提起上訴，應以上訴狀表明上訴理由並應添具關於上
    訴理由之必要證據，復為同法第244條第1項第4款及第2項所
    明定。準此，當事人提起上訴，如以原審判決有行政訴訟法
    第243條第1項不適用法規或適用不當為理由時，其上訴狀應
    有具體之指摘，並揭示該法規之條項或其內容；如以原審判
    決有第243條第2項所列各款情形之當然違背法令為理由時，
    其上訴狀應揭示合於該款之事實。如上訴狀未依此項方法表
    明，即難認為已對原審判決之違背法令有具體之指摘，其上
    訴自難認為合法。
二、本件上訴人對於臺北高等行政法院判決上訴，略以可轉換公
    司債之購買成本應係付款總額減除已實現之應收利息及已實
    現利息補償金，因前手之權利均由後手概括承受，則前手息
    及前手利息補償金自應列為上訴人購入成本之減項。而被上
    訴人主張依據財務會計準則第21號公報規定，債券利息補償
    金對發行公司，應認列為利息費用，因而主張上訴人亦應認
    列為利息收入。惟就可轉換公司債行使賣回權而獲取之利息
    補償金，應認列利息收入者應為債券持有期間之所有持有人
    ，於前手持有債券期間，應認作前手之利息收入，上訴人自
    市場購入之價款中既已支付前手利息補償金，基於概括承受
    之故，自應先扣除價款中屬於前手利息補償金的部分，就如
    扣除前手票面利息一般，是被上訴人在計算上訴人之購入成
    本時僅減除債券前手息，並未減除前手之利息補償金，其計
    算不僅有誤，亦致證券交易損益之計算結果不同，原審未察
    利息補償金補貼可轉換公司債過低之票面利息之本質及本件
    利息補償金已因上訴人行使買回權而確定發生等節，逕謂利
    息補償金屬或有性質，與債息有別，自有違誤云云。經核上
    開理由，無非對原審所為之論斷，任加指摘，而未具體表明
    原判決究有如何不適用法規或適用不當，或有如何違背司法
    院解釋或本院判例，及合於行政訴訟法第243條第2項所列各
    款之事實，難認為已對原判決之違背法令有具體之指摘。依
    首揭說明，其上訴為不合法，應予駁回。
三、依行政訴訟法第249條第1項前段、第104條、民事訴訟法第
    95條、第78條，裁定如主文。
中　　華　　民　　國　　96　　年　　11　　月　　15　　日
                  第四庭審判長法  官　鍾　耀　光
                              法  官  姜　仁　脩
                              法  官　王　德　麟
                              法  官　黃　清　光
                              法  官　吳　慧　娟
以  上  正  本  證  明  與  原  本  無  異
中　　華　　民　　國　　96　　年　　11　　月　　16　　日
　　　　　　　　　　　　　　　書記官　蘇　金　全
